Config:
  hfst:
    Gen: ../../../src/generator-gt-norm.hfst
    Morph: ../../../src/analyser-gt-norm.hfst
  xerox:
    Gen: ../../../src/generator-gt-norm.xfst
    Morph: ../../../src/analyser-gt-norm.xfst
    App: lookup

Tests:


  Adjective - kubduv: # â-stems KUBDUV
    räähis+A+Attr: rähis
    fiijnes+A+Attr: fijnâ # fijnás%^ÁEâ%^FCD%^RVSH KOOIDAS
    olgiš+A+Attr: olgišis
    häppil+A+Attr: häppilis #PASTIL
    ruávis+A+Attr: ruávis # ru5ávvás^ÁI%^EWG%^RLEN RUAVIS
    kuárus+A+Attr: kuárus
    suotâs+A+Attr: [suottâsis, suotâs]
    juurbâs+A+Attr: jurbâ # ju%^RVrbâs%^FCDâ%^RVSH KOOIDAS
    väädis+A+Attr: vädis
    kiäđgáá+A+Attr: kiäđgáás
    jiennii+A+Attr: jienniis
    kooidâs+A+Attr: koidâ
    kubduv+A+Attr: kubdâ
    styeres+A+Attr: stuorrâ
    tiivrâs+A+Attr: tivrâs
    kaađâš+A+Attr: kađâš # 
    oomâs+A+Attr: omâs
    njäälgis+A+Attr: njaalgâ
    keppis+A+Attr: keppâ
    puáris+A+Attr: puáris
    koškes+A+Attr: koške
    times+A+Attr: timmâ
    puigâ+A+Attr: puigâ
    kuocâ+A+Attr: kuocâ
    vielgâd+A+Attr: [vielgâdis, vielgis]
    čeppi+A+Attr: čepis
    herkki+A+Attr: herhis
    hyeni+A+Attr: hyenes
    jollâ+A+Attr: jolâs
    pyeri+A+Attr: pyeri
    fiskâd+A+Attr: fiskis
    uces+A+Attr: uccâ #uc%^RCes KOOIDAS
    uápis+A+Attr: uápis
    iirâs+A+Attr: irâs 
    čuuvâs+A+Attr: čuhâ #ču%^RVh4âs NJUORAS
    ivnáá+A+Attr: ivnáás
    juollâd+A+Attr: juolâdis
    čappâd+A+Attr: [čapis, čappâdis]
    muččâd+A+Attr: muččis
    sevŋâd+A+Attr: [sevŋis, sevŋâdis]
    čielgâs+A+Attr: čielgâ

